臺灣屏東地方法院刑事判決　　　　　　　　96年度訴字第22號
公　訴　人　臺灣屏東地方法院檢察署檢察官
被　　　告　甲○○
上列被告因違反毒品危害防制條例案件，經檢察官提起公訴（9
5 年度毒偵字第1862號），被告於本院準備程序中就被訴事實為
有罪之陳述，經本院合議庭裁定由受命法官獨任依簡式審判程序
審理，判決如下：
    主  文
甲○○施用第一級毒品，累犯，處有期徒刑捌月。扣案之第一級
毒品海洛因壹小包（淨重零點零肆公克、空包裝重零點壹捌公克
）、注射針筒壹支均沒收銷燬之。
    事　實
一、甲○○前因施用毒品案件，經法院以裁定送觀察、勒戒後認
 　 有繼續施用毒品之傾向，再以裁定令入戒治處所施以強制戒
 　 治，於民國94年3 月14日因戒治處遇成效合格無再執行戒治
    之必要而期滿釋放，並由臺灣屏東地方法院檢察署檢察官於
    同年月15日以94年度戒毒偵字第36號為不起訴處分確定。另
    於93年間因竊盜案件，於93年10月18日經本院93年度易字第
    494 號判處有期徒刑8 月確定，於94年11月5 日縮刑期滿執
    行完畢。詎仍不知悔改，復基於施用第一級毒品海洛因之犯
    意，於95年11月2 日在屏東縣墾丁國家公園關山風景區廁所
　　內，以針筒施打第一級毒品海洛因1 次。嗣於95年11月2 日
  　22時30分許，在屏東縣恆春鎮關山風景區公共廁所內，為行
　　政院海岸巡防署海洋巡防總局第14海巡隊隊員查獲，當場扣
　　得沾有海洛因之注射針筒1 支及海洛因1 小包（淨重0.04公
 　 克、空包裝重0.08 公克）。
二、案經行政院海岸巡防署海洋巡防總局第14海巡隊報告臺灣屏
    東地方法院檢察署檢察官偵查起訴。
    理　由
一、本案被告所犯違反毒品危害防制條例案件，並非法定刑為死
    刑、無期徒刑或最輕本刑3 年以上有期徒刑之罪，亦非高等
    法院管轄第一審之案件，而被告於本院準備程序中就被訴事
    實為有罪之陳述，本院合議庭乃裁定由受命法官獨任進行簡
    式審判程序。又簡式審判程序之證據調查，依刑事訴訟法第
    273 條之2 規定，不受同法第159 條第1 項審判外陳述排除
    之限制，再被告對於卷內之各項證據，亦不爭執證據能力，
    故卷內所列之各項證據，自得作為證據，先予敘明。
二、經查，上揭事實，業據被告於本院審理時坦承不諱，且被告
    為警採尿送驗後呈嗎啡、可待因陽性反應，有臺灣檢驗科技
    股份有限公司濫用藥物尿液檢驗報告1 紙在卷可稽，又扣案
　　之白色粉末1 小包（淨重0.04公克、空包裝重0.18公克），
  　經法務部調查局鑑定結果含有毒品海洛因成分，有法務部調
    查局95年11月27日調科壹字第09523041680 號鑑定書在卷可
    稽（見95年度毒偵字第1862號卷第19頁），此外並有扣案之
    注射針筒1 支以資佐證，足認被告之自白與事實相符，堪予
　　採認。又被告前因施用毒品案件，經法院以裁定送觀察、勒
  　戒後認有繼續施用毒品之傾向，再以裁定令入戒治處所施以
    強制戒治，於94年3 月14日因戒治處遇成效合格無再執行戒
    治之必要而期滿釋放，並由臺灣屏東地方法院檢察署檢察官
    於同年月15日以94年度戒毒偵字第36號為不起訴處分確定，
    有卷附臺灣屏東地方法院檢察署全國刑案資料查註紀錄表、
    臺灣高等法院被告前案紀錄表可參，是本件被告於強制戒治
　　執行完畢後5 年內施用第一級毒品，核與毒品危害防制條例
　　第23條第2 項規定相符，自應依法論科。
三、按海洛因係毒品危害防制條例第2 條第2 項第1 款所定之第
    一級毒品，不得非法施用，是核被告施用第一級毒品之犯行
    ，係犯毒品危害防制條例第10條第1 項之施用第一級毒品罪
    。被告為施用第一級毒品海洛因而持有毒品之低度行為，則
　　已為其施用之高度行為所吸收，不另論罪。又被告於93年間
  　因竊盜案件，於93年10月18日經本院93年度易字第494 號判
    處有期徒刑8 月確定，於94年11月5 日縮刑期滿執行完畢等
　　情，有臺灣高等法院被告前案紀錄表可稽，其於前開徒刑執
　　行完畢後5 年以內，再度施用第一級毒品，而故意犯有期徒
  　刑以上之罪，為累犯，依刑法第47條第1 項規定，加重其刑
    。爰審酌：(一)被告有如前所述之犯罪前科，有臺灣高等法院
　　被告前案紀錄表在卷可稽，其素行不良；(二)被告有毒品前科
　　，經毒品戒斷之保安處分程序詳如前述，仍未能徹底戒除毒
　　癮，顯見其意志不堅，惟施用毒品係戕害自身健康、尚未害
　　及他人，其所生危害尚非甚巨；(三)被告犯後坦承犯行，其犯
　　後態度良好等一切情狀，各量處如主文所示之刑，並定其應
　　執行之刑。又扣案之第一級毒品海洛因1 小包（淨重0.04公
　　克、空包裝重0.18公克），經法務部調查局鑑定結果含有毒
　  品海洛因成分，已如前述，且其包裝袋因與毒品無法析離，
    應視為毒品之一部分，均依毒品危害防制條例第18條第1 項
    規定予以沒收銷燬。另扣案之針筒1 支，沾有第一級毒品海
　　洛因之成份，有高雄醫學大學附設中和紀念醫院檢驗報告可
　　稽，與毒品無法析離，亦應視為毒品之一部分，依毒品危害
  　防制條例第18條第1 項規定均應予以沒收銷燬。
據上論斷，應依刑事訴訟法第273 條之1 第1 項、第299 條第1
項前段，毒品危害防制條例第10條第1 項、第18條第1 項，刑法
第11條、第47條第1 項，判決如主文。
本案經檢察官靳隆坤到庭執行職務
中　　華　　民　　國　　96　　年　　3 　　月　　15　　日
                  刑事第四庭    法  官  王炳人
以上正本證明與原本無異。
如不服本判決應於收受本判決送達後十日內向本院提出上訴書狀，
其未敘述上訴理由者，並得於提起上訴後十日內向本院補提理由
書狀（均須按他造當事人之人數附繕本）「切勿逕送上級法院」
中　　華　　民　　國　　96　　年　　3 　　月　　16　　日
                                書記官  潘豐益
附錄本判決論罪科刑法條全文
毒品危害防制條例第10條第1項
施用第一級毒品者，處 6 月以上 5 年以下有期徒刑。
